

MATEO LIZCANO

Desarrollador y Analista de ciberseguridad

Acerca de mi

Profesional con experiencia en desarrollo web y análisis de ciberseguridad.
Habilidades en liderazgo y manejo de proyectos, centrado en la implementación de soluciones seguras y la optimización de procesos. Comprometido con la mejora continua y la protección de activos digitales.

- + 34 675 464 502
- mateodevcode@gmail.com
- Calle Cuesta de Piletas n2 Ronda - Málaga
- in mateodevcode@gmail.com
- github.com/mateodevcode

Idiomas

- Español (Nativo)
- Ingles (B2)

Expertise

Python Javascript React Linux Git ` GitHub ` NodeJS NextJs CSS HTML Tailwind Redes MongoDB Ciberseguridad \ Automatización Bash

Java

Liderazgo

Spring

Experiencia

Gestor de Caja Banco Caja Rural Granada - Ronda, España 01 Mayo 2024 - Actual

Gestionar y supervisar todas las actividades relacionadas con la tesorería, incluidas las entradas y salidas de efectivo y la previsión del flujo de caja.

Ingeniero de Planeación TECNOGLASS - Barranquilla, Colombia 08 Agosto 2022 - 15 Julio 2023

Planificación de líneas de producción, análisis de datos, gestión y organización de equipos de trabajo, automatización de script con Python y bases de datos.

Auxiliar de Exportación TECNOGLASS - Barranquilla, Colombia 05 Enero 2019 - 31 Diciembre 2019

Coordine con el equipo de logística la organización del transporte y el seguimiento de los envíos para garantizar la entrega a tiempo y resolver cualquier problema o retraso.

Educación

The Bridge - INCIBE

Ciberseguridad (RED TEAM) Marzo 2024 - Junio 2024

Universidad de Málaga

MBA Máster en Administración y Dirección de empresas Octubre 2023 - Septiembre 2024

Oracle Next Education Alura Latam

Backend Java Developer Enero 2024 - Julio 2024

Habilidades

Back-end Developer 73 %

Front-end Developer 87 %

Analista de Ciberseguridad 91 %